406Edepot - Archives communales déposées de Percey-le-Grand
Archives Départementales de la Haute-Saône
- ARCHIVES MODERNES
  - INSTRUCTION PUBLIQUE
    - Nominations, démission, renvoi, logement et traitement des instituteurs (an XII-1890). Rétributions scolaires (1854-1859). Inventaires du mobilier scolaire (1856-1889). Ecole facultative des filles (1888-1890). Commission municipale et comité supérieur d'instruction primaire (1842, 1846, 1888). Gratuité scolaire: listes (1853-1882). Extraits du registre d'appel (1857, 1882-1888). Cours d'adultes (1866-1874)., 406 Edepot 38; R1
      LISTE; INVENTAIRE
      VIE SCOLAIRE